臺灣新北地方法院刑事判決
111年度審交訴字第5號
公  訴  人  臺灣新北地方檢察署檢察官
被      告  宋志德



上列被告因公共危險等案件，經檢察官提起公訴（110年度偵緝
字第2838號），因被告於本院準備程序中為有罪之陳述，本院告
知被告簡式審判程序之旨，並聽取當事人之意見後，經合議庭裁
定由受命法官獨任以簡式審判程序審理，判決如下：
    主  文
宋志德犯妨害公眾往來安全罪，處有期徒刑肆月，如易科罰金，
以新臺幣壹仟元折算壹日。
    事實及理由
一、本案犯罪事實及證據，除下列事項應予更正及補充外，均引
    用如附件檢察官起訴書之記載：
（一）犯罪事實部分：宋志德於民國110年1月15日20時52分許，
      駕駛車牌號碼000-0000號自小客車，行經新北市新莊區重
      新堤外道路（往樹林方向）時，基於妨害公眾往來安全之
      犯意，以逆向行駛、蛇行等方式危險駕駛，且未開車燈，
      嚴重危害其他用路人參與道路交通之安全，致生公眾往來
      之危險。嗣於同日20時54分許，行經上開堤外道路電杆80
      8178號處，本應遵守道路交通標誌、標線之指示，而當時
      天候晴，夜間有照明，柏油路面乾燥、無缺陷、無障礙物
      ，視距良好等情，亦無不能注意之情事，竟疏未注意及此
      ，猶接續為上開逆向危險駕駛行為，而與行駛於對向車道
      ，由陳昱廷所騎乘車牌號碼000-000號（起訴書誤載為EMH
      -9782號）普通重型機車發生碰撞，陳昱廷因而人車倒地
      ，並受有右側肩膀擦傷、右側手部擦傷、右側小腿擦傷等
      傷害。宋志德於肇事後，其在有偵查犯罪權限之機關人員
      發覺前，向據報前往現場處理之員警當場承認為車禍肇事
      人並接受裁判。
（二）證據部分：補充「被告宋志德於本院準備程序、審理中之
      自白」、「道路交通事故肇事人自首情形記錄表1 件」。
二、論罪科刑：
（一）按刑法第185條第1項損壞或壅塞陸路致生往來之危險罪，採具體危險制，祇須損壞、壅塞之行為，造成公眾往來危險之狀態為已足，不以全部損害、壅塞或發生實害為必要（最高法院79年台上字第2250號判例意旨參照）。次按所謂「以他法」致生往來之危險，係指損壞、壅塞以外，其他凡足以妨害公眾往來通行之方法皆是（最高法院100 年度台上字第4869號判決意旨參照）。查被告駕駛自小客車在上開供公眾往來通行之道路上，以逆向、蛇行之方式行駛，復未開啟車燈，極可能使同時地之其他用路人閃避不及而生交通往來危險，且因此肇致車禍，自該當於刑法第185條第1項所稱之「他法」。是核被告所為，係犯刑法第185條第1項之妨害公眾往來安全罪、同法第284條前段之過失傷害罪。被告以一行為同時觸犯上開2罪名，為想像競合犯，應依刑法第55條之規定，從一重之妨害公眾往來安全罪處斷。起訴書認被告上開2罪間，應分論併罰，尚有未洽，附此敘明。
（二）次按刑法第62條前段所定之自首減輕其刑，係以對於未發覺之罪自首而受裁判為要件。故犯罪行為人應於有偵（調）查犯罪職權之公務員未發覺犯罪事實或犯罪人之前自首犯罪，並接受裁判，兩項要件兼備，始能邀減輕寬典之適用。若犯罪行為人自首犯罪之後，拒不到案或逃逸無蹤，顯無悔罪投誠，甘受裁判之情，要與上揭法定減刑規定要件不符，不能予以減刑（最高法院76年度台上字第2039號、99年度台上字第1199號判決意旨參照）。查被告於肇事後，於有偵查犯罪權限之機關人員知悉其犯罪前，固向據報前往現場處理之警員坦承肇事，有道路交通事故肇事人自首情形紀錄表1紙在卷可考，惟於偵查中，即因傳拘無著，顯已逃匿，經臺灣新北地方檢察署於110年9月30日以新北檢錫偵格緝字第4540號通緝在案，迄於110年10月1日緝獲到案，有上開通緝書、臺北市政府警察局南港分局110年10月1日北市警南分刑字第1103009392號通緝案件移送書各1份附卷可憑。足見被告並無接受裁判之意願，自與刑法第62條自首之要件不合，無從據以減輕其刑，附此敘明。
（三）爰審酌被告知悉在市區道路駕車蛇行、逆向行駛等將嚴重
      危害交通安全，竟因自陳債務壓力大、精神狀況不佳、於
      案發前甫與他人發生行車糾紛，為躲避追趕等由冒然以前
      述蛇行、逆向等方式行駛，對公眾行之安全危害甚鉅，且
      因而肇事致告訴人受有起訴書所載之傷害，應予非難，兼
      衡告訴人所受傷勢、危險駕駛之動機、過失傷害之程度、
      於本院審理中自述家庭經濟靠其打零工撫養兩名稚子、個
      人戶籍資料所示國中畢業之智識程度、尚未與告訴人達成
      和解賠償損失、於本院審理中終能坦承犯行之犯後態度等
      一切情狀，量處如主文所示之刑，並諭知易科罰金之折算
      標準，以資懲儆。
據上論斷，應依刑事訴訟法第273條之1第1項、第299條第1項前
段、第310條之2、第454條第2項，刑法第185條第1項、第284條
前段、第55條、第41條第1項前段，刑法施行法第1 條之1第1項
，判決如主文。
本案經檢察官彭毓婷提起公訴，檢察官盧祐涵到庭執行職務。
中　　華　　民　　國　　111 　年　　3 　　月　　21　　日
                  刑事第二十三庭  法  官  劉安榕
上列正本證明與原本無異。
如不服本判決，應於判決送達後20日內敘明上訴理由，向本院提
出上訴狀 (應附繕本) ，上訴於臺灣高等法院。其未敘述上訴理
由者，應於上訴期間屆滿後20日內向本院補提理由書「切勿逕送
上級法院」。
                                  書記官  陳宥伶
中　　華　　民　　國　　111 　年　　3 　　月　　21　　日
附錄本案論罪科刑所引法條全文：　　　
中華民國刑法第185條
損壞或壅塞陸路、水路、橋樑或其他公眾往來之設備或以他法致
生往來之危險者，處5年以下有期徒刑、拘役或1萬5千元以下罰
金。
因而致人於死者，處無期徒刑或7年以上有期徒刑；致重傷者，
處3年以上10年以下有期徒刑。
第1項之未遂犯罰之。
中華民國刑法第284條
附件：
臺灣新北地方檢察署檢察官起訴書
                                   110年度偵緝字第2838號
　　被　　　告　宋志德　男　40歲（民國00年0月00日生）
　　　　　　　　　　　　住新北市○○區○○街00巷00號3樓
　　　　　　　　　　　　居新北市○○區○○街00巷0號1樓
　　　　　　　　　　　　國民身分證統一編號：Z000000000號
上列被告因公共危險等案件，已經偵查終結，認應該提起公訴，
茲將犯罪事實及證據並所犯法條分敘如下：
　　　  犯罪事實
一、宋志德基於妨害公眾往來安全之犯意，於民國110年1月15日
    20時52分許，駕駛車牌號碼000-0000號自小客車，沿新北市
    新莊區重新堤外道路往樹林方向行駛時，以逆向行駛、蛇行
    之危險方式駕車，且未開車燈，嚴重影響路人及參與道路交
    通公眾之安全，致生往來之危險。且宋志德本應注意駕駛人
    駕駛汽車，應遵守道路交通標誌、標線、號誌之指示，而當
    時天候佳，夜間有照明，柏油路面乾燥、無缺陷、無障礙物
    ，視距良好等情，亦無不能注意之情事，竟疏未注意及此，
    貿然逆向行駛，適有陳昱廷騎乘車牌號碼000-0000號普通重
    型機車行駛至上開道路之電杆808178號處，見宋志德逆向駛
    來而閃煞不及，不慎與宋志德所駕駛之上開車輛發生碰撞，
    陳昱廷因而人車倒地，並受有右側肩膀擦傷、右側手部擦傷
    、右側小腿擦傷等傷害。
二、案經陳昱廷訴由新北市政府警察局新莊分局報告偵辦。
　　　　證據並所犯法條
一、證據清單及待證事實
編號 證  據  名  稱 待  證  事  實 1 被告宋志德於警詢及本署偵訊中之供述 被告固坦承有於上揭時、地與告訴人陳昱廷發生車禍，惟矢口否認上揭公共危險之犯行，先於警詢時辯稱：當時機械故障無法斷油門只能閃避來車，發生完當下頭有遭到撞擊，無法回想云云；後於偵查中改辯稱：當時在戒藥中，神智不清云云。 2 證人即告訴人陳昱廷於警詢及偵查中之證述；證人謝宗融於警詢之證述 ㈠被告於上開時、地，沿路以蛇行、逆向行駛及未開車燈等方式危險駕駛，且與證人陳昱廷發生車禍之事實。 ㈡被告於發生車禍後，尚且欲迴轉至人行道上離開現場，後因遭熱心民眾攔下始未離開，警察處理完畢後，被告亦駕駛前開車輛離開，應無機械故障之問題。 3 監視器光碟及畫面截圖5張、道路交通事故現場圖、道路交通事故調查報告表㈠㈡、現場照片22張、新北市政府警察局舉發違反道路交通管理事件通知單 證明全部犯罪事實。 4 告訴人之衛生福利部臺北醫院診斷證明書 證明告訴人因車禍而受有右側肩膀擦傷、右側手部擦傷、右側小腿擦傷等傷害之事實。 
二、核被告所為係犯刑法第185條第1項之妨害公眾往來安全及同
    法第284條前段之過失傷害等罪嫌。被告所犯各罪間，犯意
    各別，行為互殊，請予分論併罰。
三、依刑事訴訟法第251條第1項提起公訴。
  　此　致
臺灣新北地方法院
中　　華　　民　　國　 110　　年　　12　　月　　21　　日
　　　　　　　　　　　　　　　檢　察　官  彭毓婷